# 厂房内大型生产设备的设备基础（如桩基）计入设备价值还是厂房价值

提问人：zhao 可 时间：2021-09-14 09:41:00
造价工程师教材中说：“”动力设备和生产设备等固定资产的成本包括：需要安装设备的采购成本、安装工程成本、设备基础支柱等建筑工程成本或砌筑锅炉及各种特殊的建筑工程成本，应分摊的待摊投资。”请问会计核算也是这样的吗？

回答人：chenyiwei
厂房内大型生产设备的设备基础（如桩基）是计入厂房价值还是设备价值，取决于其使用年限是与厂房还是设备保持一致，例如厂房内更换设备时是否可以继续沿用该基础，还是必须凿除重做。如果可以继续沿用，则这些基础的使用寿命与整体厂房的使用寿命一致，应计入厂房价值；如果必须凿除重做，则这些基础的使用寿命与相关的机器设备一致，应计入机器设备价值而不是厂房价值。